【裁判字號】    99,交易,259
【裁判日期】    991021
【裁判案由】    過失傷害
【裁判全文】
臺灣臺南地方法院刑事判決             99年度交易字第259號
公  訴  人  臺灣臺南地方法院檢察署檢察官
被      告  甲○○
上列被告因過失傷害案件，經檢察官提起公訴（99年度調偵字第
909號），被告就被訴事實為有罪之陳述，本院裁定進行簡式審
判程序，判決如下：
    主    文
甲○○因過失傷害人，處拘役參拾日，如易科罰金，以新臺幣壹
仟元折算壹日。
    事    實
一、甲○○於民國98年12月19日16時20分許，駕駛車牌號碼8J—
    2177號自小客車，沿臺南縣安定鄉港口村332-3號前村里道
    路由北往南方向行駛至港口村332-3號前之交岔路口，本應
    注意汽車行駛時，駕駛人應隨時注意車前狀況，並採取必要
    之安全措施及行經無號誌之交岔路口應減速慢行，作隨時停
    車之準備，而依當時天候晴、日間自然光線、柏油路面乾燥
    等情，並無不能注意之情事，竟疏未注意車前狀況及減速慢
    行，即貿然前行，遂在該交岔路口撞擊由東往西方向行駛，
    亦疏未注意左方車應讓右方車先行及未減速慢行之丙○○○
    酒醉駕駛之車號UWN—753號輕型機車（丙○○○所涉公共危
    險犯行部分業經判決確定），丙○○○因而人車倒地並受有
    右脛骨開放性骨折、右尺骨幹骨折、胸壁挫傷合併血胸及腹
    部挫傷等傷害。甲○○於肇事後，在未有偵查犯罪職務之機
    關或公務員發覺其為犯罪人前，即向到現場處理本件道路交
    通事故而尚不知肇事者為何人之臺南縣警察局善化分局交通
    事故處理小組警員供承其為肇事人，自首並接受裁判。
二、案經丙○○○訴由臺南縣警察局善化分局報請臺灣臺南地方
    法院檢察署檢察官偵查起訴。
    理    由
一、本件係經被告甲○○就被訴之犯罪事實為有罪之表示，而經
    本院裁定以簡式審判程序加以審理，依刑事訴訟法第273條
    之2、第159條第2項之規定，不適用傳聞法則有關限制證據
    能力之相關規定，合先敘明。
二、上開犯罪事實，業經被告於99年10月7日本院審理時坦承不
    諱，核與被害人丙○○○於警偵訊中指訴情節相符，復有道
    路交通事故現場圖、道路交通事故調查報告表(一)、(二)、財團
    法人臺灣基督長老教會新樓醫院診斷證明書各1份、現場照
    片11幀等件附卷可稽（見警卷第11頁、第16至24頁），堪認
    被告自白與事實相符，應可採信。按行車速度，依速限標誌
    或標線之規定，無速限標誌或標線者，應依減速慢行之標誌
    、標線或號誌指示行駛；汽車行駛時，駕駛人應注意車前狀
    況及兩車併行之間隔，並隨時採取必要之安全措施，道路交
    通安全規則第93條第1項第3款、第94條第3項定有明文，被
    告駕車行經上開路段，依當時情況並無不能注意之情事，卻
    疏未注意車前狀況即貿然前行，致擦撞自東往西方向行駛，
    亦疏未注意左方車應讓右方車先行之丙○○○酒醉駕駛之車
    號UWN—753號輕型機車，致被害人丙○○○受有前揭傷害，
    被告之駕駛行為自有過失，又本案經送臺灣省臺南區車輛行
    車事故鑑定委員會鑑定結果，亦認定「被告駕駛小客車，未
    依標線『慢』指示，減速慢行，未注意車前狀況，為肇事次
    因；丙○○○酒精測定值超過標準駕駛普通重型機器腳踏車
    ，左方車未讓右方車先行，為肇事主因」等情，有臺灣省臺
    南區車輛行車事故鑑定委員會99年7月29日南鑑字第0995902
    579號函所附鑑定意見書1份在卷可佐（見99年度調偵字第90
    9號卷第11至12頁），堪認被告過失行為與被害人丙○○○
    之受傷結果間具有相當因果關係。雖依當時路況之情形下，
    被害人丙○○○亦有違反道路交通安全規則第102條第1項第
    2款（左方車未讓右方車先行）、第114條第1項第2款（酒後
    駕車）之規定，對於其所受前揭傷害之原因，亦與有過失，
    然仍不能解免被告上開過失之責。是以，本件事證明確，被
    告犯行洵堪認定，應予依法論科。
三、核被告所為，係犯刑法第284條第1項前段之過失傷害罪。被
    告於肇事後，在未有偵查犯罪職務之機關或公務員發覺其為
    犯罪人前，即向到場處理本件道路交通事故而尚不知肇事者
    為何人之臺南縣警察局善化分局交通事故處理小組警員供承
    其肇事犯罪，自首並接受裁判等情，有臺南縣警察局道路交
    通事故肇事人自首情形紀錄表1紙在卷足憑（見本院卷第17
    頁），爰依刑法第62條前段之規定減輕其刑。爰審酌被告無
    前科，素行良好，有臺灣高等法院被告前案紀錄表在卷可稽
    ，其生活狀況、智識程度（專科畢業）、被害人丙○○○因
    本件車禍所受之傷害、被告與被害人雙方之過失情節，以及
    雙方迄未能達成和解等一切情狀，量處如主文所示之刑，並
    諭知易科罰金之折算標準。
據上論斷，應依刑事訴訟法第273條之1第1項、第299條第1項前
段，刑法第284條第1項前段、第62條前段、第41條第1項前段，
刑法施行法第1條之1，判決如主文。
本案經檢察官乙○○到庭執行職務。
中    華    民    國    99    年    10    月    21    日
                      交通法庭  法  官  黃聖涵
以上正本證明與原本無異。
如不服本判決應於收受本判後10日內向本院提出上訴書狀，並應
敘述具體理由。其未敘述上訴理由者，應於上訴期間屆滿後20日
內向本院補提理由書狀（均須按他造當事人之人數附繕本）「切
勿逕送上級法院」。
                                書記官  吳揆滿
中    華    民    國    99    年    10    月    21    日
附錄本案論罪科刑法條全文：
刑法第284條第1項：
因過失傷害人者，處6月以下有期徒刑、拘役或5百元以下罰金；
致重傷者，處1年以下有期徒刑、拘役或5百元以下罰金。

司法院資訊處製作；財團法人民間司法改革基金會備份。
